臺灣桃園地方法院宣示判決筆錄
公　訴　人　臺灣桃園地方法院檢察署檢察官
被　　　告　戊　○
　　　　　　丙○○原名林仕銘.
　　　　　　丁○○
　　　　　　甲○○
　　　　　　乙○○
上列被告因違反臺灣地區與大陸地區人民關係條例等案件，於中
華民國九十四年二月二十一日下午五許，在本院第一法庭宣示判
決，出席職員如下：
　　　　　法　官 吳為平
　　　　　書記官 賴朱梅
　　　　　通　譯 葉日麾
法官起立朗讀判決主文、犯罪事實要旨、處罰條文，及告以上訴
限制、期間並提出上訴狀之法院，且諭知記載其內容：
一、主  文：
    戊○共同連續未經許可入出國，處有期徒刑陸月，如易科罰
    金，以參佰元折算壹日。扣案之護照號碼：0000000
    00號之中華民國護照壹本（含其上黏貼戊○之照片壹張）
    沒收。
    丙○○共同使大陸地區人民非法進入臺灣地區，處有期徒刑
    壹年捌月，緩刑肆年。扣案之護照號碼：00000000
    0號之中華民國護照壹本（含其上黏貼戊○之照片壹張）沒
    收。
    丁○○共同使大陸地區人民非法進入臺灣地區，處有期徒刑
    壹年肆月，緩刑參年。扣案之護照號碼：00000000
    0號之中華民國護照壹本（含其上黏貼戊○之照片壹張）沒
    收。
    甲○○共同明知為不實之事項，而使公務員登載於職務上所
    掌之公文書，足以生損害於公眾，處有期徒刑參月，如易科
    罰金，以參佰元折算壹日，緩刑貳年。扣案之護照號碼：0
    00000000號之中華民國護照壹本（含其上黏貼戊○
    之照片壹張）沒收。
    乙○○共同未經許可入出國，處有期徒刑陸月，如易科罰金
    ，以參佰元折算壹日，緩刑貳年。扣案之護照號碼：000
    000000號之中華民國護照壹本（含其上黏貼戊○之照
    片壹張）沒收。
二、犯罪事實要旨：
（一）戊○為大陸地區人民，為不法前往加拿大打工賺錢，明知
      未經許可不得入出本國，惟其仍與姓名年籍不詳綽號「阿
      賓」之大陸地區成年男子，共同基於概括之犯意聯絡，於
      民國九十三年二月初某日，在福建省福州市商議由戊○給
      付「阿賓」人民幣二十六萬元為代價，「阿賓」即安排戊○非法進入臺灣地區，並經由臺灣前往加拿大，並議定人
      民幣二十六萬元俟戊○於加拿大打工賺錢後再行給付，約
      二日後，戊○即依約在福建省福州市交付其所有之照片二
      張予「阿賓」，「阿賓」旋於同月某日，在福建省福州市
      將之交付予具有犯意聯絡之丙○○（「阿賓」與丙○○議
      定，俟戊○非法進入臺灣，並成功偷渡至加拿大後，由「
      阿賓」匯款美金三千元以為報酬），丙○○復於九十三年
      三月間某日，與具有犯意聯絡之配偶丁○○遊說甲○○，
      約定以新臺幣五萬元之代價，由甲○○出面申領貼有戊○
      照片之中國民國護照，甲○○因貪圖前開報酬而允諾，然
      甲○○對於丙○○、丁○○、「阿賓」欲協助戊○非法進
      入臺灣地區，經由我國偷渡至加拿大之情形，並不知情，
      是於九十三年三月二十六日由丁○○交付前述戊○照片二
      張予甲○○，並陪同甲○○前往我國外交部領事事務局高
      雄辦事處申領護照，使不知情之前開領事事務局高雄辦事
      處之公務員登載於職務上所載之公文書後據以核發（其中
      一張戊○照片黏貼在護照申請書上），丁○○即於同年月
      二十九日持上開申領護照之收據，領得同日發照貼有一張
      戊○照片之甲○○名義之中華民國護照一本（護照號碼：
      000000000號），足生損害於外交部領事事務局
      對護照核發管理之正確性。
（二）甲○○嗣於九十三年九月二十三日經丙○○、丁○○一再
      慫恿偕同出國前往澳門遊玩，並於翌日（二十四日）上午
      十時許，在不知情之情況下，經丁○○要求將上開護照交
      付丁○○影印保管，詎丁○○將上開護照交付予丙○○，
      丙○○旋於同日下午前往大陸廣東省廣州市，至九十三年
      九月二十六日下午一時許，在廣東省廣州市白雲機場與「
      阿賓」及戊○會面，並將前述貼有戊○照片甲○○名義之
      中華民國護照交由「阿賓」轉交予戊○，同日下午四時許
      ，丙○○即偕同戊○由廣州白雲機場搭機至香港，因適逢
      中秋節假期，遲至同年月二十七日晚間十時許，始由香港
      搭機返國，嗣於同日晚間十二時許，使大陸地區人民戊○
      非法進入臺灣地區，並經我國不知情之承辦公務員輸入電
      腦為入境登記。丙○○與戊○出機場後，即共同搭車前往
　　　高雄市，由丙○○安排戊○投宿至高雄市新興區○○○路
　　　與民族路口附近瑞谷飯店，丙○○旋以新臺幣七萬元之代
　　　價委託具有犯意聯絡之乙○○帶同大陸地區人民戊○至加
      拿大，乙○○允諾後，即於九十三年九月二十八日傍晚時
      分，帶同戊○持用甲○○名義之中華民國護照由高雄小港
      機場經中正機場搭機轉往加拿大，而未經許可出境，並使
      我國不知情之承辦公務員為不實之出境登記，足生損害於
      內政部入出境管理局對於入出境管理之正確性。嗣乙○○
      與戊○入境加拿大時，經該國海關人員查覺有異遣返二人
      ，始查悉上情，並扣得甲○○所有供本件犯罪所用之前述
      中華民國護照一本。
（三）至甲○○於九十三年三月二十六日至外交部領事事務局高
      雄辦事處申請護照之護照申請書上，所黏貼戊○所有之照
      片一張（見偵卷第八九頁），雖係戊○所有，且係供本件
      犯罪所用之物，惟該張照片既經甲○○提出，且經外交部
      領事事務局高雄辦事處附於公文書內，已非戊○所有，自
      不得宣告沒收，併此敘明。
三、處罰條文：入出國及移民法第五十四條，臺灣地區與大陸地
    區人民關係條例第七十九條第一項，刑法第十一條前段、第
    二十八條、第五十六條、第二百十四條、第五十五條、第四
    十一條第一項前段、第七十四條第一款、第三十八條第一項
    第二款，罰金罰鍰提高標準條例第一條前段、第二條，判決
    如主文。
四、協商判決除有刑事訴訟法第四百五十五條之四第一項第一款
    於本訊問程序終結前，被告撤銷協商合意或檢察官撤回協商
    聲請者；第二款被告協商之意思非出於自由意志者；第四款
    被告所犯之罪非第四百五十五條之二第一項所定得以協商判
    決者；第六款被告有其他較重之裁判上一罪之犯罪事實者；
    第七款法院認應諭知免刑或免訴、不受理者情形之一，及違
    反同條第二項「法院應於協商合意範圍內為判決；法院為協
    商判決所科之刑，以宣告緩刑或二年以下有期徒刑、拘役或
    罰金為限」之規定者外，不得上訴。
五、如有前項得上訴之情形者，得自收受判決送達之日起十日內
    ，向本院提出上訴書狀，上訴於第二審法院。
中　　華　　民　　國　九十四　年　　二　　月　二十一　日
                      刑事第八庭  法　官　  吳為平
                                  書記官　  賴朱梅
以上正本證明與原本無異。
                                  書記官    賴朱梅
中　　華　　民　　國　九十四　年　  二　　月　二十三  日
附錄論罪科刑法條：
入出國及移民法第五十四條：
未經許可入出國或受禁止出國處分而出國者，處三年以下有期徒
刑、拘役、或科或併科新臺幣九萬元以下罰金。
臺灣地區與大陸地區人民關係條例第七十九條第一項
違反第十五條第一款規定者，處一年以上七年以下有期徒刑，得
併科新臺幣一百萬元以下罰金。
中華民國刑法第二百十四條
明知為不實之事項，而使公務員登載於職務上所掌之公文書，足
以生損害於公眾或他人者，處三年以下有期徒刑、拘役或五百元
以下罰金。
